## Pauta proposta

* Escolha do articulador
* Situação do regimento interno
* Acesso aos recursos do partido
* Situação da infraestrutura
* Grupo do loomio

---

## Relatoria

### Regimento interno

#### Art 5

Corvolino quer remover

Não é uma metodologia de trabalho eficaz o articulador ficar delegando funçoes para pessoas que não cumprirão

#### Art 7, §3º

Corvolino problematizou a necessidade de três pessoas e 50% dos membros efetivos para deliberações

É necessário regulamentar o uso de métodos de deliberação assíncrono

#### Encaminhamento

Pontos do regimento serão reescritos, e apresentados no Loomio (grupo geral e aberto do partido pirata) com prazo de 15 dias para ser consolidado e aprovado.

### Sistematização do trabalho do GTI

É necessário melhorar a comunicaçao interna do GTI com os outros órgãos do partido. E dos outros órgãos do partido com o GTI. A informação tem de ser compartilhada.

### Escolha do articulador

#### candidatos para articulador:

* desci

corvolino começou a contabilizar os votos

* corvolino - abstenção
* bin - vota no desci
* desci - por Satanás, abstenção
* lfamorim - vota no desci
* Lucianadrs - vota no desci
* Renata - vota no desci

desci aceitou o cargo, agradeceu o reconhecimento e confiança depositados e afirma que fará o melhor possível em nome de Beelzebub

### Foco do GTI

Houve uma discussão sobre qual deveria ser o foco do GTI daqui pra frente.

Há teses convergentes e divergentes, nada que mereça ser documentado para não gerar animosidades.

### Demandas

#### E-mail do GTI

`suporte@partidopirata.org` - quem tem acesso?

É necessário ter um e-mail do GTI para que as pessoas poderem ter acesso ao GTI.

#### Lista de e-mails

desci citou a experiência da coordenação sudeste e a lista de e-mails para recebimento e resposta dos e-mails, diz que não funcionou na coordenação sudeste, mas a ideia é implementar isto no gti.

### Infraestrutura de TI do Partido Pirata:

corvolino questionou o então eleito articulador desci acerca da situação da infraestrutura do GTI. desci argumentou livremente acerca do mapeamento mental da infraestrutura e Renata elaborou uma lista dos pontos principais:

* 2 servidores virtuais que o GTI conseguiu por volta de 2009-2012 (suecia 1 e 2), do partido pirata sueco, atualmente somente servindo **wiki.partidopirata.org** que está quebrada e expondo os arquivos em texto plano;
* Servidor de e-mail do Google Mail (registros MX da zona de domínio);
* Servidor doado pelo Felipe Bombardelli, administrado por este e pelo desci, onde estão os projetos em desevolvimento (mumble, biblioteca, piratas.xyz, etc.);
* Site do coletivo mineiro (**partidopiratamg.org**) não está em servidor do partido, sendo mantido de forma autônoma e independente pelo coletivo. Site **mg.movimentopirata.xyz** no servidor do Felipe supracitado;
* PiratasGaúchos está em servidor e domínio pagos e mantido por um pirata gaúcho;
* PartidoPirata.org foi movido do servidor sueco e está em servidor do Marcelo HK, que não quer mais manter o servidor - ele também tem acesso ao domínio **partidopirata.org**;
* Tem vários sites que são organizados de forma autônoma, independente e sem muita transparência pública junto ao partido, como por exemplo o **saopaulo.partidopirata.org**;

Corvolino questionou se com a infraestrutura que temos, é possível fazer subdomínios para cada coletivo. desci argumento que é possível, vide exemplo de **pr.partidopirata.org**, e que pode ser aplicado, contudo, que coletivos não deveriam ser forçados a aderir a esta padronização.

### Grupo do Loomio

Foi esclarecido que um [subgrupo no loomio](https://gti.partidopirata.xyz/loomio) foi criado para o GTI, que o então articulador do GTC foi adicionado naquele grupo para manualmente convidar por e-mail as pessoas que se cadastraram para formarem o GTI no [formulário](http://partidopirata.org/chamada-aberta-para-os-grupos-de-trabalho/). Como consequência disto, o então articulador do GTC enviou por e-mail pessoal ao desci a relação dos e-mails em questão. desci se comprometeu a repassar os e-mails em questão ao articulador desci, assim que decidir qual é a melhor forma de fazer isto.

Para além disto, foi retomada a discussão que havia sido começada [no github e telegram](https://github.com/piratas/gti/issues/16) acerca dos critérios para incluir pessoas no subgrupo do loomio e de forma geral no GTI. corvolino argumentou que era desejável que as pessoas fossem inseridas diretamente no grupo de telegram e posteriormente, após se familiarizarem e serem conhecidas e reconhecidas pelas demais pessoas, fossem adicionadas no loomio. desci discordou mas não se pronunciou na ocasião, deixou pra escrever aqui na ata agora.

---

## Próxima reunião

**Quarta feira, 25 de maio de 2016, 22:00**
